【裁判字號】    90,上易,462
【裁判日期】    900330
【裁判案由】    傷害等
【裁判全文】
臺灣高等法院高雄分院刑事判決                      九十年度上易字第四六二號
    上訴人  台灣高雄地方法院檢察署檢察官
    被  告      甲○○
  選任辯護人    吳春生
右上訴人因被告傷害案件，不服臺灣高雄地方法院八十九年度易字第三八一四號中華
民國八十九年十二月廿七日第一審判決（起訴案號：臺灣高雄地方法院檢察署八十九
年度偵字第一二六六號），提起上訴，本院判決如左：
      主  文
上訴駁回。
      事  實
一、甲○○於民國八十八年八月二十八日晚上九時許，在高雄市○鎮區○○街五巷三
    十二號一樓乙○○住處前，因乙○○不滿其之子謝昆霖將機車停放在其住處門前
    ，妨害其進出，乃與甲○○理論而發生爭執，詎雙方均基於傷害之犯意，由乙○
    ○以手、腳毆打甲○○頭部、胸部及腿部，致甲○○受有前頭頂部挫裂傷（二‧
    五公分×○‧五×一‧０公分）、胸部挫傷、右膝蓋挫傷瘀血合併臏骨骨折等傷
    害（乙○○傷害部分業經台灣高雄地方法院八十九年易字第六六六號判處有期徒
    刑五月確定），甲○○亦出手毆打乙○○，致乙○○受有左右面頰浮腫（各為五
    ×五公分）、左上肢瘀血（二五×八公分）、右上肢瘀血（十六×十公分及十五
    ×五公分）等傷害，打架時並將乙○○之眼鏡損壞，足以生損害於乙○○。
二、案經乙○○訴由臺灣高雄地方法院檢察署檢察官偵查起訴。
      理  由
一、訊據被告甲○○固坦承於右揭時地，因其子謝昆霖之機車停放問題而與乙○○發
    生爭執等語，惟矢口否認有傷害、毀損犯行，辯稱：我沒有打告訴人，是告訴人
    動手打我，我用手擋，我確實無還手毆打告訴人，亦無毀損告訴人之眼鏡云云。
    經查：右揭事實，業據告訴人乙○○分別於偵訊及原審審理中指訴綦詳，並經證
    人即告訴人之母親蕭柳素珠到庭證述屬實（見原審卷第十七頁），又告訴人乙○
    ○確實受有前開傷害及眼鏡受損壞，並有驗傷診斷書一紙及相片十四紙附卷可稽
    ，且前開驗傷診斷書所載之傷害，與告訴人乙○○指述及證人蕭柳素珠證述告訴
    人遭被告甲○○毆打之情節相符，參以被告甲○○於檢察官偵查中亦自承：「乙
    ○○出手打我，我有還手，打到他何處我不知道」（見八十八年度偵字第二二九
    五四號偵查卷第十頁背面）等情，告訴人乙○○之指訴堪認與事實相符。至證人
    即被告之女謝宇慧雖於原審陳稱：「我當時在四樓看電視，我哥謝昆霖與乙○○
    發生爭執，我媽甲○○聽到要趕下去勸架，結果我媽一到樓下就被乙○○打，我
    聽到我媽的叫聲，趕下去時就看到乙○○把我媽打倒在地，．．．，我媽根本沒
    有出手打乙○○等語（原審卷第十八頁），然依其證詞，證人謝宇慧下樓至現場
    時，雙方已有爭執且有人出手毆打對方，證人並無全程在場，是其證言並不足以
    證明被告甲○○未出手毆打告訴人，且證人謝宇慧係被告甲○○之女，其證詞難
    免附合被告甲○○而有偏頗及迴護之虞，尚難遽以為被告有利之認定。綜上所述
    ，被告甲○○右揭傷害犯行，事證明確，所辯無非避重就輕之詞，不足採信，其
    犯行已堪認定。
二、核被告甲○○所為，係犯刑法第二百七十七條第一項之傷害罪及第三百五十四條
    之毀損器物罪。被告甲○○所犯上開二罪間，有方法結果之牽連關係，為牽連犯
    ，應從傷害之重罪論處。
三、原審適用刑法第二百七十七條第一項、第三百五十四條、第五十五條、第四十一
    條，罰金罰鍰提高標準條例第一條前段、第二條規定，並審酌被告甲○○僅因其
    子停車糾紛而與告訴人乙○○發生互毆，犯後未與告訴人達成民事和解，告訴人
    乙○○與被告係鄰居，及告訴人乙○○年輕力壯，被告甲○○係婦女，本身亦受
    有傷害，且較告訴人傷勢為重等一切情狀，量處拘役卅日，並諭知如易科罰金以
    三百元折算一日。經核原判決認事用法並無不合，量刑亦屬適當，檢察官循告訴
    人聲請上訴指摘原判決量刑過輕，為無理由，應予駁回。
據上論結，應依刑事訴訟法第三百六十八條，判決如主文。
本案經檢察官林應華到庭執行職務。
中      華      民      國    九十      年      三      月     三十     日
                              臺灣高等法院高雄分院刑事第八庭
                                  審判長法官  郭雅美
                                        法官  莊飛宗
                                        法官  張盛喜
右正本證明與原本無異。
不得上訴。
                                      書記官  魏文常
中    華    民    國      九十      年       四       月      二        日
附錄：本判決論罪科刑法條：
刑法第二百七十七條第一項
  傷害人之身體或健康者，處三年以下有期徒刑、拘役或一千元以罰金。
刑法第三百五十四條
毀棄、損壞前二條以外之他人之物或致令不堪用，足以生損害於公眾或他人者，處二
年以下有期徒刑、拘役或五百元以下罰金。
                                                                        Ｆ


司法院資訊處製作；財團法人民間司法改革基金會備份。
